# 求助各位大神陈版主

提问人：linx603 时间：2019-12-10 08:05:13
1. 某公司有个工业用地，买了地之后，做一些工程的建设，连带着土地以及工程建设的费用，账上是放在在建工程，报表在无形资产，这样有问题吗，需要调整吗？
2. 递延收益上的事情，当时买地的时候，政府给了一笔补助，一直在递延收益里面放着，放了两三年了，这样处理有问题吗？
3. 某公司今年实际上还没有项目落地，发生了很多前期的费用，等项目落地了放在开发成本里面，所以一直就没有去确认，现在一直挂在了其他应收里，现在领导又想把它调出来确认费用，等以后项目落地后再转出去的话，能来回这么调吗？一直挂在其他应收里，到了年底应该要转出来吗。
今年确认费用后，明年的话等项目落地了，跟项目公司沟通可以转到他们那边去，还能再转出去吗？

回答人：chenyiwei
1 、土地使用权何在建工程应分别确认为两项不同的资产，且土地仍应继续摊销（建设期内的摊销可以计入在建工程成本）。
2 、根据《企业会计准则第 16 号——政府补助（ 2017 年修订）》第八条：“与资产相关的政府补助，应当冲减相关资产的账面价值或确认为递延收益。与资产相关的政府补助确认为递延收益的，应当在相关资产使用寿命内按照合理、系统的方法分期计入损益。按照名义金额计量的政府补助，直接计入当期损益。”
3 、前期费用在项目尚未落地前发生的，应在发生时直接费用化处理。考虑进行前期差错更正。